# 请教陈版，关于股权激励的会计和税务处理问题

提问人：寒江雪 71 时间：2014-12-30 15:40:50
A公司为拟IPO企业，公司计划进行股权激励。股权激励总额为 200 万股，由大股东向高管以每股 2 元的价格转让，激励基准日的公允价值（评估值）为3.5元/股。 根据中国证监会会计部于 2009 年 2 月 17 日印发的《上市公司执业企业会计准则监管问题解答》[2009]第1 期中规定：上市公司大股东将其持有的其他公司的股份按照合同约定价格（低于市价）转让给上市公司的高级管理人员，该项行为的实质是股权激励，应该按照股份支付的相关要求进行会计处理。根据《企业会计准则第 11 号一一股份支付》及应用指南，对于权益结算的涉及职工的股份支付，应当按照授予日权益工具的公允价值记入成本费用和资本公积，不确认其后续公允价值变动。 1 、那么股份支付的金额应为3.5*200万=700万元呢，还是（3.5-2）*200=300万元呢？ 2 、转让个税的问题。假定股东取得股权的成本为每股 1 元，股东是否应按照（3.5-1） 200 万 =500 万20%=100万元缴纳个税呢？ 3 、接受股权激励的对象是否应缴纳个税？

回答人：chenyiwei
1 、会计上应确认股份支付费用的金额是 300 万（公允价值和转让价格之间的差额）。 2 、大股东的股权转让所得的计算需考虑《股权转让所得个人所得税管理办法（试行）》（国家税务总局公告[2014]67号）的影响，具体建议咨询税务专业人士。

提问人：wjcpa9568 时间：2015-04-11 08:40:48
陈总，拟上市公司公司转让股权给其高管持股的公司，也需按此处理？

回答人：chenyiwei
也应按同一原则处理。